【裁判字號】    90,上訴,2552
【裁判日期】    901225
【裁判案由】    毒品危害防制條例
【裁判全文】
臺灣高等法院刑事判決                            九十年度上訴字第二五五二號
    上  訴  人
    即  被  告    乙○○
    指定辯護人    本院甲○
右上訴人即被告因違反毒品危害防制條例案件，不服臺灣宜蘭地方法院八十九年度訴
字第一七二號，中華民國九十年五月二十一日第一審判決（起訴案號：臺灣宜蘭地方
法院檢察署八十九年度偵字第一九六六號）提起上訴，本院判決如左：
    主  文
上訴駁回。
    事  實
一、乙○○於民國（下同）八十五年間因煙毒等罪，經臺灣臺北地方法院判處應執行
    有期徒刑二年七月確定，於八十七年十一月二十一日因縮刑期滿執行完畢，猶不
    知悔悟，於八十九年七月十二日凌晨二時許，在臺北縣三重市○○路○○街停車
    場內，向不詳姓名綽號「阿東」之成年男子，以新臺幣（下同）十五萬元之價格
    ，購得第一級毒品海洛因一大包總計毛重六十八公克，並將所購得之海洛因攜至
    宜蘭縣礁溪鄉○○路四十七號四樓賃居處置放，除部分供己施用（施用毒品部分
    另案審理）外，因同居之女子懷孕，需款孔急，竟萌意圖販賣第一級毒品海洛因
    之犯意，以所有之電子秤及分裝塑膠袋為工具，擬將海洛因按重量分裝成各類小
    袋以供販賣，毛重０．三公克、０．四公克及二．三公克之海洛因，預定售價分
    別為一千元、二千元及一萬元，並擬以0000000000號行動電話轉接至
    0000000000號行動電話，作為販賣海洛因之聯絡方式。乙○○已將部
    分海洛因分裝成毛重０．三公克二包、毛重０．四公克八包、毛重二．三公克十
    包，合計為二十包，其餘尚未完成分裝，且均未及販售之際，即於八十九年七月
    十二日晚間七時許，為警循線在上開賃居處查獲，並扣得其所有包括已分裝之海
    洛因合計淨重五九．一三公克（包裝重九．三五公克）、電子秤一台及分裝空塑
    膠袋共計一百八十四個（包含大袋二十六個、中袋一百五十個、小袋八個）。
二、案經宜蘭縣警察局宜蘭分局報請臺灣宜蘭地方法院檢察署檢察官偵查起訴。
    理  由
一、訊據被告乙○○，供承於右揭時、地為警查獲如事實欄所載海洛因、電子秤及分
    裝空塑膠袋之事實不諱，惟矢口否認有意圖販賣而持有海洛因之犯行，辯稱：其
    購買毒品係供己施用，並無販賣之意圖，因大量購買價格較低廉，至於將海洛因
    分裝，則為便於攜帶，其於警、偵訊時因毒癮發作，始任意於員警作成之筆錄簽
    名云云。
二、經查，被告於警、偵訊時已就購入海洛因之總價、所分裝不同重量之三類小袋之
    售價等細節，供承甚詳，並於原審訊問時坦認：「海洛因是我以十五萬元買的，
    共六十七、八公克，還沒有賣出去，也沒有對象，我本身自己也有在吸」（原審
    八十九年七月十三日訊問筆錄）、「我因為自己也有在施用，當初買的時候是打
    算自己吸用，後來想說如果有剩下來，也可以賣給別人。」（原審八十九年七月
    二十四日訊問筆錄）等語，其有販賣之意圖，已堪認定。而被告於接受訊問時之
    精神狀況並無特別異常，自陳已睡飽，員警製作筆錄亦全程錄音等情，亦據證人
    即宜蘭縣警察局宜蘭分局警員丙○○於本院調查時結證屬實（本院九十年十月三
    十一日訊問筆錄），並有包括已分裝之海洛因合計淨重五九．一三公克（包裝重
    九．三五公克）、電子秤一台及分裝空塑膠袋共計一百八十四個（包含大袋二十
    六個、中袋一百五十個、小袋八個）等扣案及搜索扣押證明筆錄附卷可資佐證；
    而扣案之白粉，經送鑑定結果，均含海洛因成分，合計淨重五九．一三公克（包
    裝重九．三五公克），純度為四二．五一％，純質淨重二五．一四公克，亦有法
    務部調查局八十九年八月十七日（八九）陸（一）字第八九一七一二三七號鑑定
    通知書在卷可稽。參以被告將海洛因分裝成毛重０．三公克、毛重０．四公克及
    毛重二．三公克等三種固定重量之包裝，核與查獲之空塑膠袋亦有大、中、小袋
    三種不同之規格相符，足徵被告所供承擬分三種重量包裝、分別定價販售之自白
    ，與事實相符而堪予採據。被告嗣於本院調查時雖辯稱因毒癮發作，於警、偵訊
    時之頭腦昏沈，並未供承供己施用剩餘之海洛因可以販賣，亦不知已罹重罪云云
    ，顯係事後避就、卸責之詞，不足採信。本件事證明確，被告之犯行洵堪認定。
三、次查，扣案之手寫帳冊，經原審法院依被告提供之姓名傳訊證人高鴻欽、游永長
    及黃達凱等人，彼三人到庭所為之證述，核與被告所辯係借款紀錄，大致相符，
    且上開三名證人除黃達凱有施用毒品之前科紀錄外，其餘二人均無施用毒品前科
    ，此有該三名證人之臺灣宜蘭地方法院檢察署刑案資料查註紀錄表各乙份附卷可
    參。被告辯稱帳冊係記載借款，雖堪採信，惟僅能證明被告尚未有販賣之對象或
    行為，無法據此而否定被告意圖販賣而持有之犯行。
四、查海洛因係八十七年五月二十二日施行之毒品危害防制條例第二條第二項第一款
    所稱之第一級毒品，核被告之所為，係犯毒品危害防制條例第五條第一項之意圖
    販賣而持有第一級毒品罪。又被告於八十五年間因煙毒等罪，經臺灣臺北地方法
    院判處應執行有期徒刑二年七月確定，於八十七年十一月二十一日因縮刑期滿執
    行完畢之事實，有臺灣高等法院檢察署刑案記錄簡覆表在卷可憑，其於受有期徒
    刑之執行完畢後，五年以內再犯有期徒刑以上之本罪，為累犯，應依刑法第四十
    七條之規定，就法定刑為有期徒刑部分依法加重其刑（法定刑為無期徒刑部分不
    得加重）。
五、原審基此認定，援引刑事訴訟法第二百九十九條第一項前段、毒品危害防制條例
    第五條第一項、刑法第十一條前段、第四十七條等規定，經審酌被告持有之海洛
    因數量甚鉅、毒品對於國民健康、社會治安之危害性、被告欲藉販毒牟取暴利以
    供生活開銷之犯罪動機及犯罪後之態度等一切情狀，量處有期徒刑十年二月，並
    以扣案之海洛因合計淨重五九．一三公克（包裝重九．三五公克），係屬第一級
    毒品，不問屬於犯人與否，依毒品危害防制條例第十八條第一項前段規定，宣告
    沒收銷燬之；另以扣案之電子秤一台及分裝空塑膠袋共計一百八十四個（包含大
    袋二十六個、中袋一百五十個、小袋八個），為被告供犯罪所用之物，爰依毒品
    危害防制條例第十九條第一項規定，宣告沒收。經核其認事、用法及量刑，均無
    違誤，應予維持。被告提起上訴仍執前詞，空言否認犯罪，為無理由，應予駁回
    。
據上論斷，應依刑事訴訟法第三百六十八條，判決如主文。
本案經檢察官曾忠己到庭執行職務
中    華    民    國      九十      年      十二      月      二十五    日
                              臺灣高等法院刑事第六庭
                                  審判長法  官  陳  春  秋
                                        法  官  高  明  哲
                                        法  官  王  麗  莉
右正本證明與原本無異。
如不服本判決應於收受送達後十日內向本院提出上訴書狀，其未敘述上訴之理由者並
得於提起上訴後十日內向本院補提理由書（均須按他造當事人之人數附繕本）。
                                        書記官  胡      儀
中    華    民    國      九十      年      十二      月      二十八    日


司法院資訊處製作；財團法人民間司法改革基金會備份。
